臺灣臺北地方法院刑事判決　　　　　　　95年度訴字第1998號
公　訴　人　臺灣臺北地方法院檢察署檢察官
被　　　告　甲○○
　　　　　　　　　　（另案於台灣台北監獄執行中）
上列被告因違反毒品危害防制條例案件，經檢察官提起公訴（九
十五年度毒偵字第二九三０號），被告於準備程序中先就被訴事
實為有罪之陳述，經本院告以簡式審判之旨，並聽取當事人之意
見後，本院合議庭裁定行簡式審判程序後，本院判決如下：
    主  文
甲○○施用第一級毒品，處有期徒刑玖月。扣案之注射針筒貳支
均沒收。
    事  實
一、甲○○前於民國八十八年間，因施用第二級毒品，經本院以
    八十八年度毒聲字第二五三二號裁定送觀察、勒戒後，認無
    繼續施用毒品之傾向，經臺灣臺北地方法院檢察署檢察官於
    八十九年一月十七日以八十八年度毒偵字第三九四號為不起
    訴處分確定。復於八十九年間因施用第二級毒品安非他命，
    經本院以八十九年度毒聲字第一六三一號裁定令入戒治處所
    施以強制戒治，並於八十九年九月七日以八十九年度易字第
    一四四八號判決判處有期徒刑六月確定，於九十年十月二日
    易科罰金執行完畢（未構成累犯）；嗣又於九十四年間因施
    用第一、二級毒品案件，經本院以九十四年度訴字第九三四
    號判決判處有期徒刑一年六月，並於九十五年十月二十三日
    經台灣高等法院以九十五年度上訴字第二八六五號駁回上訴
    確定。詎其猶不知悔改，基於施用第一級毒品之犯意，於九
    十五年十月十九日晚間十時許，在臺北市○○區○○路七段
    三十四號住處內，以將海洛因摻入針筒注射之方式，施用第
    一級毒品海洛因一次；嗣於同年十月二十日下午四時許，經
    警於臺北縣新店市○○路六十七巷口實施臨檢，當場查獲其
    所有、供施用第一級毒品所用之注射針筒二支，經對其採尿
    送驗後查知上情。
二、案經臺北縣政府警察新店分局報請台灣台北地方法院檢察署
    檢察官偵查起訴。
    理  由
壹、程序方面：
一、本件被告甲○○所犯違反毒品危害防制條例罪，其法定刑為
    五年以下有期徒刑，並非死刑、無期徒刑或最輕本刑有期徒
    刑三年以上之罪，亦非高等法院管轄第一審案件，且於準備
    程序進行中，被告先就被訴事實為有罪之陳述，經告知被告
    簡式審判程序之旨，並聽取檢察官、被告之意見後，本院合
    議庭裁定由受命法官進行簡式審判程序，是本件之證據調查
    ，依刑事訴訟法第二百七十三條之二規定，不受同法第一百
    五十九條第一項、第一百六十一條之二、第一百六十一條之
    三、第一百六十三條之一及第一百六十四條至第一百七十條
    規定之限制，合先敘明。
貳、實體方面：
一、上揭事實，業據被告於警詢、偵查及本院審理中坦承不諱，
    且被告為警查獲時所採集之尿液，經送檢驗結果確呈嗎啡類
    陽性反應，有臺灣檢驗科技股份有限公司九十五年十一月六
    日濫用藥物尿液檢驗報告一紙在卷可稽（見偵卷第五八頁）
    ，並有扣案注射針筒二支可資佐證，足證被告前揭出於任意
    性之自白與事實相符。又被告前於八十八年間，因施用第二
    級毒品，經本院以八十八年度毒聲字第二五三二號裁定送觀
    察、勒戒後，認無繼續施用毒品之傾向，經臺灣臺北地方法
    院檢察署檢察官於八十九年一月十七日以八十八年度毒偵字
    第三九四號為不起訴處分確定；復於八十九年間因施用第二
    級毒品安非他命，經本院以八十九年度毒聲字第一六三一號
    裁定令入戒治處所施以強制戒治，並於八十九年九月七日以
    八十九年度易字第一四四八號判決判處有期徒刑六月確定，
    於九十年十月二日易科罰金執行完畢；嗣又於九十四年間因
    施用第一、二級毒品案件，經本院以九十四年度訴字第九三
    四號判決判處有期徒刑一年六月，並於九十五年十月二十三
    日經台灣高等法院以九十五年度上訴字第二八六五號駁回上
    訴確定等情，亦有該不起訴處分書、判決書（見偵卷第三九
    頁、五一至五六頁）及臺灣高等法院被告全國前案紀錄表各
    一份在卷可考，足認被告確曾因施用毒品案件，經觀察勒戒
    、強制戒治期滿後，五年內再犯本件施用毒品罪。綜上所述
    ，本件事證明確，被告施用第一級毒品海洛因之犯行，已堪
    認定。
二、按海洛因為毒品危害防制條例第二條第二項第一款所規定之
    第一級毒品。被告施用海洛因之行為，核其所為，係犯同條
    例第十條第一項之施用第一級毒品罪。其施用海洛因前後持
    有海洛因之低度行為，應為施用海洛因之高度行為所吸收，
    不另論罪。爰審酌被告曾多次因施用毒品而觸法，且前案執
    行完畢釋放後，復再次施用毒品，難認有悔悟之心，施用毒
    品戕害身心，惟施用次數僅有一次，且犯後坦承犯行，態度
    尚稱良好等一切情狀，量處有期徒刑九月，以示懲儆。至扣
    案之注射針筒二支，並非專供施用毒品之物，惟係供被告施
    用毒品所用之物，且為其所有，業據被告供承在卷，應依刑
    法第三十八條第一項第二款之規定，併予宣告沒收之。
據上論斷，應依刑事訴訟法第二百七十三條之一第一項、第二百
九十九條第一項前段，毒品危害防制條例第十條第一項，刑法第
十一條前段、第三十八條第一項第二款，判決如主文。
本案經檢察官孫小萍到庭執行職務。
中　　華　　民　　國　　96　　年　　2　　月　　27　　日
　　　　　　　　　刑事第十三庭    法　官　吳佳薇
上正本證明與原本無異。
如不服本判決，應於判決送達後10日內向本院提出上訴狀（應抄
附繕本）。
中　　華　　民　　國　　96　　年　　3 　　月　　5 　　日
                                  書記官 潘文賢
附錄本案論罪科刑法條全文：毒品危害防制條例第十條：施用第
一級毒品者，處六月以上五年以下有期徒刑。施用第二級毒品者
，處三年以下有期徒刑。
